【裁判字號】    98,上易,812
【裁判日期】    980515
【裁判案由】    竊盜
【裁判全文】
臺灣高等法院臺中分院刑事判決         98年度上易字第812號
上  訴  人
即  被  告  甲○○
上列上訴人因竊盜案件，不服臺灣臺中地方法院九十八年度易字
第二九一號中華民國九十八年三月二十七日第一審判決（起訴案
號：臺灣臺中地方法院檢察署九十七年度偵字第一七六七三號）
，提起上訴，本院判決如下：
    主  文
上訴駁回。
    理  由
一、按不服地方法院之第一審判決而上訴者，須提出上訴書狀，
    並應敘述具體理由，此為上訴必備之程式；其所提出之書狀
    未敘述上訴理由，或僅曾以言詞陳述上訴理由者，均應於上
    訴期間屆滿後二十日內補提理由書於第一審法院；第一審法
    院經形式審查，認逾期未補提上訴理由者，應定期間命補正
    ，逾期未補正者，為上訴不合法律上之程式，應以裁定駁回
    ；倘已提出上訴理由，但所提非屬具體理由者，則由第二審
    法院以上訴不合法律上之程式，判決駁回；以上於刑事訴訟
    法第三百五十條、第三百六十一條、第三百六十二條、第三
    百六十七條定有明文。而所謂「具體理由」，必係依據卷內
    既有訴訟資料或提出新事證，指摘或表明第一審判決有何採
    證認事、用法或量刑等足以影響判決本旨之不當或違法，而
    構成應予撤銷之理由，始克當之；倘僅泛言原判決認定事實
    錯誤、違背法令、量刑失之過重或輕縱，而未依上揭意旨指
    出具體事由，或形式上雖已指出具體事由，然該事由縱使屬
    實，亦不足以認為原判決有何不當或違法者，皆難謂係具體
    理由（最高法院九十七年台上字第八九二號刑事判決意旨參
    照）。
二、經查本案上訴人即被告甲○○（以下簡稱為被告）不服原審
    判決提起上訴，經核其上訴狀所載理由，係以：伊並未偷電
    纜，證人丁○○在法庭上也無法說明電線全部是台電公司專
    用，且並說電線有很多種，是不是台電公司的電線，其亦無
    法確定，再者，台電公司在旱溪西路有無失竊電線，此事亦
    無法證明，廣隆工業股份有限公司之地址就是在旱溪西路，
    被查扣之電線是伊本人所有，破壞剪亦是伊工作必備之工具
    ，伊並無本案竊盜犯行等情詞，上訴指摘原判決對其論罪科
    刑不當。惟本案被告在原審法院審理時，即已辯稱上開各情
    ，並經原判決審酌：被告於司法警察調查時之自白，及扣案
    電纜線等物業經證人丁○○配合查獲員警指認該電纜線外皮
    上確係印有臺電公司ＴＰＣ的標誌，證人丁○○並證述此種
    電線只有臺電公司才有，一般廠商的電線跟臺電公司的電線
    不一樣，並有查獲照片二十二幀、臺灣電力公司電纜線規格
    資料及贓物認領保管單各一紙在卷可資佐證，以及被告嗣後
    之辯解前後不一，且證人乙○○、丙○○之證詞亦均不足採
    為有利被告之認定等情，而認定被告嗣後所辯何以不足採信
    ，及敘明何以認定被告確有本案竊盜犯行之理由。其理由經
    核並無不當。被告仍以上開陳詞指摘原判決對其論罪科刑不
    當而提起上訴，依其所提出之上訴理由尚不足以認為原判決
    有何不當或違法，顯非屬具體理由，核之上揭說明，應認其
    上訴違背法律上之程式，應予以駁回，並不經言詞辯論為之
    。
三、爰依刑事訴訟法第三百六十七條前段、第三百七十二條判決
    如主文。
中    華    民    國    98    年    5     月    15    日
            刑事第三庭   審判長法  官   王  增  瑜
                               法  官   梁  堯  銘
                               法  官   廖  柏  基
以上正本證明與原本無異。
不得上訴。
                               書記官   曾  煜  智
中    華    民    國    98    年    5     月    15    日


司法院資訊處製作；財團法人民間司法改革基金會備份。
